臺灣高等法院刑事判決　　　　　　　　 96年度上訴字第824號
上　訴　人　臺灣板橋地方法院檢察署檢察官
被　　　告　甲○○
選任辯護人　舒建中律師
上列上訴人因被告毒品危害防制條例案件，不服臺灣板橋地方法
院95年度訴字第1923號，中華民國95年12月14日第一審判決（起
訴案號：臺灣板橋地方法院檢察署95年度偵字第12985號），提
起上訴，本院判決如下：
    主  文
原判決關於甲○○被訴販賣第二級毒品無罪部分撤銷。
甲○○被訴販賣第二級毒品部分免訴。
    理  由
一、公訴意旨略以：被告甲○○與許心怡（所涉販賣第二級毒品
    安非他命部分，業據臺灣板橋地方法院另案以九十三年度訴
    字第一三七五號判決無罪確定）基於販賣第二級毒品安非他
    命之概括犯意聯絡，由甲○○向綽號「螞蟻」之年籍姓名不
    詳之人購入第二級毒品安非他命後，即自九十二年三月間起
    ，至同年八月五日凌晨二時二十五分許，由甲○○以行動電
    話0000000000號、0000000000號與劉
    壹郎之行動電話0000000000號聯絡後，即唆使許
    心怡或綽號「阿弟」之姓名年籍不詳之人，前往臺北縣蘆洲
    市○○街三十八巷五十七弄七號前，以每半兩新臺幣（下同
    ）一萬三千元之價格販賣安非他命予劉壹郎（所涉販賣第一
    、二級毒品及意圖販賣而持有第一、二級毒品部分，另案經
    檢察官不起訴處分在案）。嗣甲○○於九十二年八月四日二
    十三時四十九分許，經警在臺北縣蘆洲市○○街三十八巷五
    十七弄口與公園路旁查獲，並扣得安非他命二包（毛重分別
    為一八．四公克及三六．四公克）、放置皮包內之現金十萬
    三千二百元（起訴書誤載為十一萬三千二百元，原審誤載為
    十七萬三千二百元）；甲○○帶同警方人員於翌（五）日零
    時十五分，在其位於臺北縣蘆洲市○○街三十八巷五十七弄
    七之二號三樓住處，扣得海洛因十一包（毛重共計六六‧一
    公克，甲○○持有第一級毒品海洛因部分，業經臺灣板橋地
    方法院判處有期徒刑六月確定在案）、海洛因分裝袋四千五
    百個、電子磅秤一台、海洛因分裝袋封口機一台、海洛因加
    工鑄模具一個、葡萄糖一○八．八公克、針筒三支、含海洛
    因之殘渣袋六個、海洛因塊磨粉袋五個（起訴書誤載為五十
    二個）、帳目七紙、安非他命二十三包（毛重共計五六．八
    公克）、手機二支（含ＳＩＭ卡），因認被告甲○○涉有毒
    品危害防制條例第四條第二項之販賣第二級毒品犯嫌。
二、證據能力部分：
  (一)按被告以外之人於審判外之言詞或書面陳述，除法律有規定
    者外，不得作為證據，刑事訴訟法第一百五十九條第一項定
    有明文。本件證人許心怡、劉壹郎於警詢時之供述，係被告
    以外之人於審判外之言詞陳述，為傳聞證據。被告甲○○之
    選任辯護人就上開供述之證據能力於本院準備及審理程序中
    均提出爭執（本院卷三六頁背面、五八頁背面、五九頁），
    復查無得例外取得證據能力之情況，應認無證據能力，不得
    採為認定被告有罪之證據。至「被告以外之人於檢察事務官
    、司法警察官或司法警察調查中所為之陳述，與審判中不符
    時，其先前之陳述具有較可信之特別情況，且為證明犯罪事
    實存否所必要者，得為證據」，同法第一百五十九條之二固
    載有例外之規定。然所謂「被告以外之人於檢察事務官、司
    法警察官或司法警察調查中所為之陳述，與審判中不符時」
    ，係指被告以外之人於審判中，以證人身分依法定程序，到
    場具結陳述，並接受被告之詰問，而其陳述與先前在檢察事
    務官、司法警察官或司法警察調查中所為之陳述不符時而言
    。又此對上述審判外之陳述所設「具有較可信之特別情況」
    之條件，係屬證據能力之規定，故法院應依審判中及審判外
    各陳述外部附隨之環境或條件，比較前後之陳述為認定。然
    檢察官於本院審理時亦未能舉證證明許心怡、劉壹郎二人於
    警詢時之供述，有何「較可信之特別情況（特信性）」或有
    何為「證明犯罪事實之存否所必要（不可欠缺性）之事實（
    詳後述）」，是揆諸上開條文之規定，自應均無證據能力。
  (二)復按被告以外之人於偵查中向檢察官所為之陳述，除顯有不
    可信之情況者外，得為證據，刑事訴訟法第一百五十九條之
    一第二項定有明文。經查證人顏石基於九十二年十二月二十
    三日在檢察官偵訊時經過具結所為之證言（臺灣板橋地方法
    院檢察署九十二年度偵字第一四八七四號偵卷一四五頁背面
    至一四七頁），合於法定要件，且核其陳述時之外在環境及
    情況，並無顯不可信之情況，本院亦認為適當；況被告及選
    任辯護人於本院準備及審理程序中亦不爭執其證據能力（本
    院卷三六頁背面、五九頁），故證人顏石基於審判外之偵訊
    證詞，依上開規定，自有證據能力。
  (三)再按證人應具結而未具結者，其證言不得作為證據，刑事訴
    訟法第一百五十八條之三規定甚明。核其立法理由旨在擔保
    該證人之證言，係據實陳述之可信性，故未依法具結者，依
    證據絕對排除法則，當然無證據能力，不得作為論罪之基礎
    ，自不得因當事人於審判程序之同意，或未於言詞辯論終結
    前聲明異議視為同意，而可認該未具結之證言，即得作為證
    據。亦即縱有同法第一百五十九條之五第一、二項之情形，
    亦應受同法第一百五十八條之三規定之限制（最高法院九十
    四年台上字第四二九八號、九十四年台上字第三二七七號判
    決參照）。經查證人劉壹郎、許心怡於九十二年八月五日、
    同年十二月二十三日於檢察官偵查中所為之供述（第一四八
    七四號偵卷六七至六九、一四四、一四五頁），均未經具結
    ，其證言之可信性未經擔保，縱被告及其選任辯護人於本院
    準備及審理程序中並不爭執其證據能力（本院卷三六頁背面
    、五九頁），參諸上揭判決意旨，依證據絕對排除法則，應
    認無證據能力。
  (四)又通訊監察錄音之譯文，僅屬依據監聽錄音結果予以翻譯之
    文字，固具文書證據之外觀，但實際上仍應認監聽所得之錄
    音帶或光碟，始屬調查犯罪所得之證物，此乃刑事訴訟法第
    一百六十五條之一第二項所稱之證物，如其蒐證程序合法，
    並經合法調查，自具證據能力。因此檢察官如提出通訊監察
    錄音之譯文為其證據方法，實乃以其監聽所得之錄音帶或光
    碟，為調查犯罪所得之證物，法院本應依刑事訴訟法第一百
    六十五條之一所列之方法調查，以判斷該錄音帶或光碟是否
    與通訊監察錄音之譯文相符。而監聽錄音製作之譯文，雖通
    常為偵查犯罪機關單方面製作，然若被告或訴訟關係人對其
    真實性並無爭執，經法院於審判期日提示譯文供當事人辨認
    、表示意見並為辯論者，程序自屬適法（最高法院九十五年
    度台上字第二九五號、九十四年度台上字第四六六五號判決
    參照）。查臺灣板橋地方法院九十三年度訴字第一三七五號
    許心怡毒品危害防制條例案件（下簡稱另案，影印卷外放）
    卷內之相關電話監聽程序，事前有獲得臺灣板橋地方法院檢
    察署檢察官依法核發之通訊監察書（另案原審卷一三一、一
    三二頁），取證程序未見違法情事；而警方依監聽錄音所製
    作之監聽譯文（另案原審卷一三四頁），經本院提示予檢察
    官、被告、辯護人，其等對於譯文之真實性均無爭執（本院
    卷四五、六○頁），依上開說明，另案原審卷內相關監聽譯
    文應有證據能力。
三、公訴人認被告涉前揭販賣安非他命犯行，無非係以被告甲○
    ○於警詢及偵查中之供述、證人劉壹郎於警詢之證言、許心
    怡於警詢及偵查中之供述、證人顏石基於偵查中之證言、內
    政部警政署刑事警察局鑑驗通知書、行動電話通聯紀錄、扣
    案之安非他命二包又二十三包、現金十萬三千二百元、電子
    磅秤一台、分裝袋封口機一台、分裝袋四千五百個、帳單七
    紙、手機二支等，為其依據。
四、按犯罪事實應依證據認定之，無證據不得認定犯罪事實，刑
    事訴訟法第一百五十四條第二項定有明文。又認定不利於被
    告之事實，須依積極證據，苟積極證據不足為不利於被告事
    實之認定時，即應為有利於被告之認定，更不必有何有利之
    證據；又所謂「積極證據足以為不利被告事實之認定」，係
    指據為訴訟上證明之全盤證據資料，在客觀上以達於通常一
    般之人均不致於有所懷疑，而得確信被告確曾犯罪之程度。
    若未達到此一程度，而有合理懷疑之存在時，即無從為被告
    有罪之判決（最高法院三十年上字第八一六號、七十六年台
    上字第四九八六號判例參照）。
五、訊據被告甲○○固坦承於九十二年八月四日二十三時四十九
    分，在臺北縣蘆洲市○○街與永樂街三十八巷五十七弄口與
    公園路旁，經警當場在其身上查扣持有安非他命二包、放置
    皮包內之現金十萬三千二百元；再於翌（五）日零時十五分
    帶同警員至其臺北縣蘆洲市○○街三十八巷五十七弄七之二
    號三樓住處間內查獲安非他命二十三包、帳單七紙、電子磅
    秤、手機二支等情屬實，復有臺北縣政府警察局搜索扣押筆
    錄暨扣押物品目錄表（第一四八七四號偵卷三○、三一、三
    五、四六頁）、內政部警政署刑事警察局九十二年十一月十
    一日刑鑑字第○九二○一九○四八五號鑑驗通知書可資憑佐
    （第一四八七四號偵卷一三五、一三六頁），而堪採信。準
    此，被告持有第二級毒品安非他命之行為堪以認定。惟被告
    堅持否認有任何販賣安非他命之犯行，辯稱其未曾販賣安非
    他命予劉壹郎，其雖曾請許心怡交予劉壹郎牛皮紙袋一個，
    然其內係要退還予劉壹郎之項鍊，並非安非他命等語。經查
    ：
  (一)稽之證人劉壹郎於原審審理時結證稱：「安非他命是向『雄
    哥』買的，伊在警局沒有說以每兩二萬六千元向甲○○購買
    安非他命，伊沒有跟甲○○買過安非他命，伊是跟阿雄買的
    。阿雄和雄哥是同一個人」等語（原審卷九三頁）；其於另
    案原審審理時亦具結證稱：「伊沒有跟甲○○買過安非他命
    ，伊都是向阿雄買的。記憶中伊有自許心怡處取得一牛皮紙
    袋，內裝戒指、珠寶等物。伊被抓時有被打」（另案原審卷
    一八五至一八七頁）。證人許心怡於原審審理時亦結證稱：
    「伊僅有一次幫甲○○將一個牛皮紙袋交給劉壹郎，但伊並
    不知亦未查看其內為何物，當時劉壹郎沒有給伊一、二萬元
    。伊在警詢時所講『劉壹郎拿錢給伊』之部分不實在」等語
    （原審卷九六至九八頁）。是證人劉壹郎已否認曾向被告購
    買安非他命，證人許心怡亦否認曾交付安非他予劉壹郎並收
    取價金等語明確一致，核與被告所辯相符。況徵之證人即本
    案承辦員警顏石基於另案原審審理時證稱「係在公園先查獲
    甲○○，再至其住處搜索後，因有一部分人員在甲○○住處
    樓下，因而在樓下查獲前來找甲○○之劉壹郎，經劉壹郎同
    意在其車上搜到海洛因、安非他命、針筒等物；嗣於甲○○
    家中搜索時，許心怡自行以鑰匙開門進入，許心怡說其皮包
    內之安非他命係綽號『螞蟻』交給她的。甲○○、許心怡係
    朋友關係，二人都住在該處，伊未看到其等相處之情形」（
    另案原審卷一一四至一一六頁）。足證被告甲○○於九十二
    年八月四日二十三時四十九分許，在臺北縣蘆洲市○○街與
    永樂街三十八巷五十七弄口與公園路旁，為警查獲時僅其一
    人在場，嗣經被告同意始又在其上址住處查扣安非他命等物
    。觀此情節，於上址公園路旁及被告住處均無查獲被告有與
    許心怡或劉壹郎或其他人等進行毒品交易之情事，縱在被告
    身上及住處查獲上述安非他命、現金、電子磅秤、分裝袋、
    手機等物，然衡之被告前有多次施用毒品安非他命之惡習，
    有本院被告前案紀錄表可參（本院卷一四頁），其隨身攜有
    毒品安非他命或在其住處查獲安非他命或其餘相關之物難謂
    有何悖於常情之處；至事後查獲之證人劉壹郎及許心怡縱亦
    分別在車上或皮包內查獲毒品安非他命，然尚乏證據證明其
    等持有之安非他命係購自被告或與被告有何關聯，自均無足
    援為被告不利之證據。
  (二)至證人顏石基於偵訊時雖證述：「本案線報來源，係監聽甲
    ○○，有聽到甲○○在交易」（同上偵卷一四五頁背面）；
    於另案原審亦證稱：「我們知道有個綽號『金魚』的人（即
    許心怡）幫甲○○送貨，是『上線監聽』得知的，逮捕甲○
    ○前，不知道有劉壹郎這個人」（另案原審卷一一六頁）。
    惟稽之卷附臺北縣政府警察局刑事警察隊重案組偵辦毒品案
    監聽譯文表（九十二年七月一日至同年七月十三日之監聽譯
    文），查無被告甲○○與劉壹郎所持用「00000000
    00」之電話通話紀錄，遑論有何與劉壹郎為安非他命毒品
    交易之紀錄，亦查無被告甲○○囑許心怡交付安非他命予劉
    壹郎或甲○○囑『金魚』之人送貨予劉壹郎之訊息（另案原
    審卷一三四頁），再經另案原審勘驗監聽之錄音光碟亦屬無
    訛，有勘驗筆錄足佐（另案原審卷一五六至一七○頁）。是
    據證人顏石基於偵訊及另案原審結證情節暨監聽所得，均不
    足以認定被告甲○○有販賣毒品安非他命予劉壹郎或囑許心
    怡送貨予劉壹郎之事實。綜上，證人顏石基證述情節僅能證
    明被告甲○○持有安非他命之事實，故公訴人所舉被告遭查
    獲持有毒品之證據資料，均不足據為不利於被告有罪認定之
    依據。
  (三)再觀之卷附劉壹郎坦認當時所持用「0000000000
    」行動電話，自九十二年七月二十日起至九十二年八月五日
    止之通聯紀錄（第一四八七四號偵卷一五五至二一六頁），
    縱期間被告與證人劉壹郎有聯絡之情形，然並無相關有關毒
    品交易之通聯內容可資憑參，自無足僅憑有電話聯絡之紀錄
    遽認其等係通話為毒品之交易。再者劉壹郎於「九十二年八
    月五日零時五十分四十六秒至零時五十一分七秒」「同日零
    時五十六分四十八秒至零時五十七分」固有與被告聯絡之情
    事（同上偵卷二一五頁），然查被告甲○○係於九十二年八
    月四日二十三時四十九分許，在臺北縣蘆洲市○○街三十八
    巷五十七弄口與公園路旁為警查獲；嗣於翌（五）日凌晨一
    時三十五分許，在臺北縣蘆洲市○○街三十八巷五十七弄號
    前查獲劉壹郎，並在劉壹郎車內查獲毒品海洛因、安非他命
    等物；再於同（五）日凌晨二時二十五分查獲許心怡等情，
    有臺北縣政府警察局搜索扣押筆錄可按（第一四八七四號偵
    卷二六、三○、三九頁）。揆此情況，被告於遭查獲後一小
    時劉壹郎始為來電，逾近二小時始查獲劉壹郎。茍被告有與
    劉壹郎約定為安非他命之毒品交易，衡情被告焉有甘冒風險
    於一或二小時前即攜帶毒品在查獲地點為等候之理，而劉壹
    郎於未見被告到達，果以電話聯絡一探情況，衡情被告自必
    以言詞暗示阻其前來，以求自保，而劉壹郎見及雙方通話時
    間之短暫，亦可懷疑或有蹊蹺，而速予離去，焉有雙方聯絡
    後，劉壹郎仍率予駕車並攜帶大批毒品逕至被告住處樓下找
    被告之理，顯徵劉壹郎前來應與交易毒品無涉。再者其後再
    經約一小時左右，始再行查獲許心怡，則許心怡於該日亦無
    可能受被告囑託交付安非他命予劉壹郎之可能。是被告是否
    確有與劉壹郎為毒品交易或囑付許心怡交付安非他命予劉壹
    郎並收費等情，均堪質疑，自難率予採信。
  (四)末以揆諸扣案之帳單七紙，除有數字之記載外，有關文字部
    分係記載「阿豪之前2000」、「阿星之前10000」、「借250
    00」、「借50000」；另有記載「42張、身上有8張」等文字
    ，然查無有關劉壹郎之相關記載（第一四八七四號偵卷四六
    頁）。且有關「阿豪」「阿星」均係綽號，並無法得悉確實
    之姓名年籍等資料憑查，而「借」「張」等文字外觀復與一
    般借貸之情況相仿，究所指實情為何，在無法查悉確實之情
    況下，自難逕認係與販毒有關之記載。另被告於偵訊中雖曾
    供稱上開帳單係其本人所寫的，但復供以其有在賣珠寶、手
    飾，所記載「20000」係手飾之價錢（同上偵卷一五○頁）
    ，惟無論被告此部分辯稱是否屬實，基於被告不自證己罪之
    原則，仍應有積極之事證足認被告有販毒之情事，始足當之
    ，然在查無其他任何積極事證為補強之情形下，亦不足僅憑
    該帳單係被告所書寫及其上所載上開文字、數字等情，遽認
    係被告販賣安非他命之相關記載。
六、揆諸上述各情，被告究否確有公訴意旨所稱販賣安非他命之
    犯行，本院認尚無確切之證據可資證明，仍存有合理之懷疑
    ，而未到達確信其為真實之程度，自不能遽認被告有罪之認
    定。此外，復查無其他積極事證，資以證明被告確有公訴人
    所指上開犯行，揆諸首揭說明，自不足確信公訴意旨所指述
    者為真實。本件既乏積極證據足以證明被告基於販賣之原因
    而持有第二級毒品，自應僅就被告持有安非他命行為，論以
    毒品危害防制條例第十一條第二項持有第二級毒品罪，公訴
    人認被告此部分係涉犯同條例第四條第二項之販賣第二級毒
    品之罪嫌，尚有未洽。惟因販賣第二級毒品與持有第二級毒
    品罪間，具高低度之吸收關係，就起訴販賣毒品部分論以持
    有毒品之罪，僅係犯罪事實之一部減縮，尚無變更起訴法條
    之問題（最高法院八十年台上字第二七○三號判決意旨參照
    ）。故公訴人所指被告販賣第二級毒品部分，因無證據足憑
    ，然因與本院持有第二級毒品之犯行間，係具高低度吸收關
    係之實質上一罪之關係，爰此部分不另為無罪之諭知。
七、依前六所述，被告之所為本應論以毒品危害防制條例第十一
    條第二項持有第二級毒品罪。惟查：被告明知海洛因為第一
    級毒品，不得持有，仍基於持有第一級毒品之犯意，於九十
    二年七月底某日，受姓名年籍不詳綽號「螞蟻」成年男子之
    託，持有「螞蟻」原藏置於被告位於臺北縣蘆洲市○○街三
    十八巷五十七弄七之二號三樓住處房間內之第一級毒品海洛
    因十一包，經警於九十二年八月五日零時五分許在上址房間
    內查獲，經臺灣板橋地方法院於九十五年十二月十四日以九
    十五年度訴字第一九二三號判處有期徒刑六月確定在案等情
    ，有該案判決書在卷可佐。是以被告本件於九十二年八月四
    、五日遭警查獲持有第二級毒品安非他命一節，既係於同一
    時地，為警同時查獲，顯屬基於一持有犯意之同一持有行為
    ，具有裁判上一罪之關係，則被告持有海洛因犯行部分既經
    原審判處罪刑確定在案，其持有安非他命部分，當為該確定
    判決之既判力所及。準此，當依刑事訴訟法第三百零二條第
    一款就被告持有第二級毒品安非他命部分，為免訴判決之諭
    知。至扣案安非他命二包又二十三包，業於九十五年六月二
    十二日銷燬，此有臺灣板橋地方法院九十六年四月十六日板
    院輔刑群九五訴一九二三字第○一七九二四號函在卷可稽（
    本院卷五六頁），爰附此敘明。
八、原審就被告被訴販賣第二級毒品部分，為被告無罪判決之諭
    知，固非無見。惟原判決就被告上開持有第二級毒品部分，
    未同時審酌並為免訴之諭知，自有違誤。檢察官就此部分之
    上訴意旨猶略以：(一)證人劉壹郎於原審證稱：「伊於警詢中
    所言實在，警察沒有對伊為不正方法取供。對於本案，伊於
    警詢時記憶比較清楚」等語，復參以劉壹郎其後於原審審理
    中證述內容多已忘記了云云應訊，顯見證人劉壹郎於原審審
    理中之證言多屬事後迴護被告之詞，是以證人劉壹郎於警詢
    中陳述具有「較可信之特別情況」，並「為證明犯罪事實之
    存否所必要」，應認證人劉壹郎於警詢中陳述有證據能力。
    (二)原判決認證人劉壹郎於九十二年八月一日當日，應未曾到
    過臺北縣蘆洲市境內，則被告自無可能於當日囑付許心怡前
    往臺北縣蘆洲市○○街三十八巷五十七弄七號前販賣送交安
    非他命予劉壹郎之等情，係以卷附劉壹郎所持用00000
    00000行動電話，自九十二年七月二十日起至九十二年
    八月五日止之通聯紀錄中，其中九十二年八月一日當日所有
    通話轉接基地台之位置，除部分轉接台位於臺北縣汐止市、
    新店市外，其餘均係位於臺北市境內為論據。惟行動電話並
    具衛星定位儀器之功能，僅能在使用者通話之際，顯示使用
    者附近轉接基地台之位置。證人劉壹郎於前揭期日至臺北縣
    蘆洲市○○街三十八巷五十七弄七號買受安非他命之前，即
    先與被告就交付時間、地點及方式等聯絡完畢亦非無可能。
    原判決實有適用經驗法則不當之違誤。(三)按毒品黑話中，「
    一張、幾張、件、一千、幾千」係指購買毒品之數量。扣案
    帳單，有記載「四十二張、身上有八張」等文字，且均以千
    元為計算單位，況且販賣珠寶、首飾並不以「張」作為記量
    單位，是以前開帳單應可作為被告販賣安非他命之補強證據
    等語，提起上訴。惟查：證人劉壹郎於原審審理中對攸關論
    斷被告有否販賣毒品之構成要件事項概以不記憶云云回應，
    顯無法與警詢供述相較而認係為相反或矛盾之陳述，無法判
    斷其於警詢中之供述相較於原審之供述是否顯然較可信，況
    徵之其於原審之其餘供證復與證人許心怡及被告所供情節相
    符，難認其於警詢中之陳述具有較可信之特別情況，並為證
    明犯罪事實之存否所必要，上訴意旨執此遽認劉壹郎於警詢
    中之陳述具有較可信之特別情況，顯屬速斷。至上訴意旨另
    稱證人劉壹郎於向被告購買安非他命前，即有先與被告聯絡
    完畢之可能；又稱扣案之帳單由毒品黑話以觀，可為被告販
    賣安非他命之補強證據云云。然此部分或原審之論述本即為
    本院所不採或為公訴人之臆測推斷之詞，或未經提出其他積
    極事證以資補強，尚難單憑上揭情事，即遽認被告確有販賣
    犯行。是以，檢察官以前揭理由上訴，指摘原判決關於被告
    甲○○被訴販賣第二級毒品無罪部分不當，固無理由，惟原
    判決關於該部分既有上揭可議之處，自應由本院將此部分予
    以撤銷改判。
據上論斷，應依刑事訴訟法第三百六十九條第一項、第三百六十
四條、第三百零二條第一款，判決如主文。
本案經檢察官姜貴昌到庭執行職務。
中　　華　　民　　國　　96　　年　　5 　　月　　16　　日
　　　　　　　　　刑事第十八庭  審判長法　官  溫耀源
　　　　　　　　　　　　　　　　　    法　官  邱同印
　　　　　　　 　 　　　　　　　　　　法　官  段景榕
以上正本證明與原本無異。
檢察官如不服本判決，應於收受送達後十日內向本院提出上訴書
狀，其未敘述上訴之理由者並得於提起上訴後十日內向本院補提
理由書（均須按他造當事人之人數附繕本）。
                                      書記官  陳靜姿
中　　華　　民　　國　　96　　年　　5 　　月　　16　　日
